【裁判字號】    97,交聲,570
【裁判日期】    970731
【裁判案由】    違反道路交通管理處罰條例聲明異議
【裁判全文】
臺灣桃園地方法院交通事件裁定         97年度交聲字第570號
原處分機關  交通部公路總局新竹區監理所
異  議  人
即受處分人  甲○○
上列受處分人因違反道路交通管理處罰條例案件，對於交通部公
路總局新竹區監理所民國97年2 月25日桃監裁罰字第裁52-DB000
0000號所為之處分，聲明異議，本院裁定如下：
    主  文
異議駁回。
    理  由
一、原舉發及處分意旨略以：異議人即受處分人甲○○所有車號
    GS3- 232號機車，於民國96年12月21日11時53分許，違規停
    放在桃園縣桃園市○○路81號前禁止臨時停車之處所，經桃
    園縣政府警察局交通隊執勤員警舉發其「在禁止臨時停車處
    所停車」之違規，乃依違反道路交通管理處罰條例第56 條
    第1 項第1 款之規定裁處罰鍰新臺幣（下同）600 元。
二、異議意旨略以：異議人於96年12月21日上午6 時許，將上開
    機車停放於桃園縣桃園市○○路81號前劃有機車停車格之位
    置後，即前往桃園機場航站上班，至翌日（即22日）18時許
    ，返回前開機車停放處時，發現機車因於紅線處違停而遭拖
    吊，因異議人所有之機車體積不大、重量非重，且未加裝大
    鎖，故合理推論係遭人移至停車格外（紅線上）所致，且經
    警方查閱監視錄影器，亦無法證明異議人有將機車停於合法
    停車格之外，乃依法聲明異議等語。
三、按在禁止臨時停車處所不得停車，在禁止臨時停車處所停車
    者，處新臺幣600 元以上1,200 元以下罰鍰，道路交通安全
    規則第112 條第1 項第1 款及道路交通管理處罰條例第56條
    第1 項第1 款分別定有明文。次按紅實線標線，設於路側，
    用以禁止臨時停車，道路交通標誌標線號誌設置規則第149
    條第1 項第1 款第5 目亦有明文。
四、經查：異議人所有車號GS3- 232號機車，於96年12月21 日
    11時53分許，違規停放在桃園縣桃園市○○路81號前劃有紅
    實線標線之禁止臨時停車處所之事實，有舉發違反道路交通
    管理事件通知單影本1 紙及違規採證照片2 張在卷足憑，異
    議人亦不爭執上情，自堪信憑。異議人固以前情置辯，惟該
    機車是否遭他人移動，實乃異議人主觀臆測之想法，別無證
    據以實其說，且依照一般人之生活經驗，果有挪移他人車輛
    以便自己停車時，僅需稍微移動空出位置即可，而無故意費
    力將他人車輛完全搬移至停車格外，甚而挪移至人行道上，
    致他人遭開單告發。況且，機車重量非輕，衡情他人挪動重
    量非輕之機車，應略為挪動，然依照片所示，該車距停車格
    已有距離，實難令人有遭他人挪動之懷疑，是異議人前揭辯
    解，要難採信。
五、綜上所述，受處分人確有在設有禁止臨時停車標線之處所停
    車之違規行為，原處分機關依道路交通管理處罰條例第56條
    第1 項第1 款規定，裁處異議人600 元之罰鍰，核無違誤，
    本件異議為無理由，應予駁回。
據上論斷，應依道路交通案件處理辦法第19條，裁定如主文。
中    華    民    國    97    年    7     月    31    日
                  交通法庭  法  官  吳為平
以上正本證明與原本無異。
如不服本裁定，應於送達後5日內，向本院提出抗告狀。
                            書記官  江惠婷
中    華    民    國    97    年    7     月    31    日


司法院資訊處製作；財團法人民間司法改革基金會備份。
